臺灣新竹地方法院民事小額判決  
110年度竹小字第278號
原      告  康沛君  
法定代理人  康祥益  

訴訟代理人  林欣渝    
被      告  温芷菱  

上列當事人間損害賠償事件，本院於民國110年8月24日辯論終結
，判決如下：
    主      文
被告應給付原告新臺幣參仟陸佰零捌元，及自民國一一○年四月
十四日起至清償日止，按週年利率百分之五計算之利息。
原告其餘之訴駁回。
訴訟費用新臺幣壹仟元由被告負擔新臺幣貳佰玖拾捌元，餘由原
告負擔。
本判決原告勝訴部分得假執行。
    事實及理由
壹、程序事項：
　　本件被告經合法通知，未於言詞辯論期日到場，核無民事訴
    訟法第386條各款所列情形，爰依原告之聲請，由其一造辯
    論而為判決。
貳、實體事項：
一、原告起訴主張：被告於民國109年10月7日23時53分許，騎乘
    車牌號碼：000-000普通重型機車（下稱肇事機車），行經
    新竹市○○路00巷0號時，逆向行駛碰撞原告所有車牌號碼：0
    00-0000普通重型機車（下稱系爭機車），致系爭機車毀損
    。為此，爰依侵權行為之法律關係請求被告賠償系爭機車修
    復費用等語。並於本院聲明：被告應給付原告新臺幣（下同
    ）12,100元，及自起訴狀繕本送達翌日起至清償日止，按週
    年利率百分之5計算之利息。
二、被告經合法通知，未於言詞辯論期日到場，亦未提出書狀作
    何聲明或陳述。
三、本院之判斷：
（一）原告主張之前揭事實，業據其提出收據為證，並有新竹市
      警察局110年3月18日竹市警交字第1100010196號函文暨所
      附之道路交通事故現場圖、道路交通事故談話紀錄表、道
      路交通事故初步分析研判表、道路交通事故照片黏貼紀錄
      表等件附卷可稽；而被告迄未到場爭執，亦未提出任何有
      利於己之聲明、陳述或證據，以供本院審酌，自堪信原告
      之主張為真實。
（二）按汽車在劃有分向限制線之路段，不得駛入來車之車道內
      ；雙黃實線設於路段中，用以分隔對向車道，並雙向禁止
      超車、跨越或迴轉；又分向限制線，用以劃分路面成雙向
      車道，禁止車輛跨越行駛，並不得迴轉，道路交通安全規
      則第97條第1項第2款、道路交通標誌標線號誌設置規則第
      149條第1項第8款、第165條第1項，分別定有明文。被告
      於警詢陳稱：我騎乘肇事機車沿聖軍路97巷直行，對方騎
      乘系爭機車沿聖軍路直行往海濱路發生碰撞，我看對方沒
      什麼事我就離開現場等語（見本院卷第23頁）。原告於警
      詢陳稱：我駕駛系爭機車沿聖軍路97巷直行往海濱路方向
      ，對造騎乘肇事機車沿聖軍路97巷逆向行駛往聖軍路發生
      碰撞，後對方肇事逃逸，未報警，未留聯絡方式，我沒受
      傷等語（見本院卷第25頁），且依現場圖、現場照片以觀
      ，被告於事故發生當時逆向行駛，致擦撞系爭機車，再參
      諸道路交通事故初步分析研判亦認定被告有逆向行駛之過
      失（見本院卷第27頁）。則被告就本件車禍發生即有過失
      ，原告則無過失，且系爭機車之損害與被告之過失行為間
      具有相當因果關係，是被告就本件肇事應負過失侵權行為
      責任甚明。
（三）次按不法毀損他人之物者，被害人得請求賠償其物因毀損
      所減少之價值，民法第196條定有明文。又物被毀損時，
      被害人除得依據民法第196條請求賠償外，並不排除民法
      第213條至第215條之適用，依民法第196條請求賠償物被
      毀損所減少之價額，得以修復費用為估定之標準，但以必
      要者為限（例如：修理材料以新品換舊品，應予折舊），
      亦有最高法院77年度第9次民事庭會議決議、同院73年度
      台上字第1574號判決意旨可資參照。查，被告因前開過失
      肇致本件車禍，並致原告所有之系爭機車受有損害等情，
      已如前述，被告自應就系爭機車之損害負賠償責任。而系
      爭機車因本件車禍受損，修復零件費用須12,100元，業經
      原告提出收據為證，經核上開收據所列各修復項目與系爭
      機車受損之情形相符，堪認確係修復系爭機車所必要。又
      系爭機車係於108年2月出廠，有車籍資料卷可稽（見本院
      卷第63頁），至本件事故發生時（即109年10月7日）已有
      1年8個月之使用期間（未滿1月以1月計，營利事業所得稅
      查核準則第95條第6款參照），揆之前揭說明，以新品換
      舊品而更換之零件，自應予以折舊，本院依行政院公布之
      固定資產耐用年數表及固定資產折舊率表，採定率遞減法
      計算其折舊，即機器腳踏車耐用年數3年，每年折舊率千
      分之536，且上開估價單內容所示之維修項目，均屬零件
      費用，自應予以折舊，是系爭機車更新零件折舊後金額應
      為3,608元（計算式詳如附表），是原告得請求被告賠償
      系爭機車之修復必要費用即為3,608元，逾此範圍者，不
      應准許。
（四）末按給付無確定期限者，債務人於債權人得請求給付時，
      經其催告而未為給付，自受催告時起，負遲延責任。其經
      債權人起訴而送達訴狀，或依督促程序送達支付命令，或
      為其他相類之行為者，與催告有同一之效力；遲延之債務
      ，以支付金錢為標的者，債權人得請求依法定利率計算之
      遲延利息；應付利息之債務，其利率未經約定，亦無法律
      可據者，週年利率為百分之5，民法第229條第2項、第233
      條第1項前段、第203條分別定有明文。原告對被告得請求
      之損害賠償為侵權行為損害賠償請求權，係未約定期限之
      給付，亦未約定遲延利率，原告請求自起訴狀繕本送達翌
      日即110年4月14日起至清償日止，按週年利率百分之5計
      算之遲延利息，即屬有據。
四、綜上所述，原告依侵權行為之法律關係，請求被告賠償3,60
    8元，及自110年4月14日起至清償日止，按週年利率百分之5
    計算之利息，為有理由，應予准許，逾此部分之請求，為無
    理由，應予駁回。
五、本件係適用小額訴訟事件為被告部分敗訴之判決，應依職權
    宣告假執行，並於判決時確定訴訟費用額如主文第3項所示
    之金額。
據上論結，本件原告之訴為一部有理由，一部無理由，依民事訴
訟法第436條之23、第436條第2項、第385條第1項前段、第79條
、第436條之19第1項、第436條之20，判決如主文。
中　　華　　民　　國　　110 　年　　8 　　月　　31　　日
                  新竹簡易庭    法  官  邱玉汝
以上正本證明與原本無異。
如對本判決上訴，非以其違背法令為理由不得為之，且須於判決
送達後20日內向本院提出上訴狀並記載上訴理由（須按他造當事
人之人數附繕本）；如委任律師提起上訴者，應一併繳納上訴審
裁判費。
中　　華　　民　　國　　110 　年　　8 　　月　　31　　日
                                書記官  陳筱筑
附表：
車牌號碼000-0000號普通重型機車（即系爭機車）更新零件費用折舊之計算   第一年折舊 12,100×0.536＝6,486  第二年折舊 （12,100－6,486）×0.536×8/12＝2,006  時價亦即折舊後之金額  12,100－6,486－2,006＝3,608 備註：上列計算小數點以下均四捨五入